【裁判字號】    97,上訴,1846
【裁判日期】    980406
【裁判案由】    違反毒品危害防制條例
【裁判全文】
臺灣高等法院高雄分院刑事判決      97年度上訴字第1846號
上  訴  人
即  被  告    丙○○
                        另住澎.
選任辯護人    王進勝    律師
              黃淑芬    律師
              梁宗憲    律師
上  訴  人
即  被  告    乙○○
                        另住澎.
                        （
上  訴  人
即  被  告    甲○○
                        另住屏.
前二人共同
選任辯護人    張永昌    律師
上列上訴人因違反毒品危害防制條例案件，不服臺灣高雄地方法
院97年度訴字第807 號中華民國97年10月15日第一審判決（起訴
案號：臺灣高雄地方法院檢察署96年度偵字第32632 號，移送併
辦案號97年度偵字第10764 、13047 號），提起上訴，本院判決
如下：
     主  文
上訴駁回。
    事  實
一、丙○○、乙○○、甲○○均明知愷他命為毒品危害防制條例
    第2 條第2 項第3 款所列之第三級毒品，不得非法製造，竟
    由朱田中（另經台灣高雄地方法院以97年度訴字第1029號判
    處有期徒刑9 年）與乙○○於96年10月20日前之某日，共同
    基於製造第三級毒品愷他命之犯意聯絡，由朱田中以新臺幣
    （下同）20萬至30萬元左右之代價，指示乙○○代為製造第
    三級毒品愷他命，並教授製造技術、交付製造第三級毒品愷
    他命所需工具及原料，及另行交付金錢指示乙○○前往購買
    其他製造第三級毒品愷他命所需之工具、原料，再由乙○○
    找來具共同犯意聯絡之丙○○、甲○○，於96年10月20日，
    推由丙○○透過其女友即不知情之乙○○胞姊歐秀婷（另經
    臺灣高雄地方法院檢察署檢察官為不起訴處分），以每月9
    千元之代價，承租位於高雄市三民區○○○路420 號房屋一
    棟作為第三級毒品愷他命製造工廠，並於同日中午由丙○○
    以其所有之行動電話門號0000000000號與甲○○所有之0000
    000000號門號聯繫商討共同將製造第三級毒品愷他命所需之
    原料、工具搬運至上開房屋內之相關事宜，之後於96年11月
    3 日，乙○○、甲○○再前往朱田中指定地點載運相關製毒
    工具、原料，並搬運至上開房屋內，於96年11月9 日，朱田
    中提供「鹽酸羥亞胺」，並由乙○○、甲○○運至上開房屋
    內後，即於同日晚間由乙○○主導製作，乙○○並以每日5
    千元之代價僱用甲○○擔任助手，在旁負責清洗、傳遞製造
    工具、原料等物，丙○○亦從旁協助，負責拿取製造愷他命
    所需之盤子、鍋子等物品，而共同於上開房屋內，先將鹽酸
    羥亞胺與苯甲酸乙酯溶劑混合後加熱，製成第三級毒品愷他
    命毒品（即俗稱異構化階段），再加入大量純水後加熱，接
    著加入氨水攪拌產生白色泡沫，再取其泡沫加入酒精後予以
    加熱，繼而倒入燒杯以室溫冷卻，復烘烤濾取結晶粉末，使
    之純化而製成第三級毒品愷他命成品（俗稱純化階段即再結
    晶階段）。嗣於96年11月13日凌晨0 時25分許，經臺灣高雄
    地方法院檢察署檢察官指揮法務部調查局南部地區機動工作
    組、高雄市政府警察局新興分局、三民第二分局對上開房屋
    逕行搜索，當場逮捕丙○○、乙○○、甲○○等3 人，並於
    上開房屋內扣得共犯朱田中所有而供製造第三級毒品愷他命
    所用如附表一編號1 至35所示之工具及原料、編號36至41所
    示製造而成之愷他命成品及半成品，及丙○○所有而供聯繫
    製造第三級毒品愷他命所用之如附表一編號44所示行動電話
    及門號；復於甲○○所使用之車牌號碼WS-0891 號自用小客
    車上扣得如附表一編號42所示製造而成之第三級毒品愷他命
    1 包以及編號45、46所示分別為甲○○、乙○○所有而供聯
    繫製造第三級毒品愷他命事宜使用之行動電話及門號各1 支
    ，與如附表二編號3 至5 所示與製造第三級毒品愷他命無關
    之物；另經乙○○同意而在其位於高雄市○鎮區○○路51巷
    4 號住處，扣得如附表一編號43所示製造而成之第三級毒品
    愷他命成品1 包，始查悉全情。
二、案經法務部調查局南部地區機動工作組移送臺灣高雄地方法
    院檢察署檢察官偵查起訴，及高雄市政府警察局新興分局、
    三民第二分局函送同署檢察官併案審理。
    理  由
壹、證據能力部分：
一、本案所引用之通訊監察錄音內容及其譯文，有證據能力：
    法務部調查局南部地區機動工作組監聽共犯朱田中所持用00
    000000 00 號行動電話、上訴人乙○○之0000000000號行動
    電話、上訴人甲○○之0000000000號行動電話之作為，業經
    臺灣高雄地方法院檢察署檢察官分別於96年8 月14日、96年
    9 月11日、96年10月9 日、96年11月5 日、96年9 月26日、
    96年10月22日、96年9 月26日核發96雄檢惟水監（續）字第
    002418、002801、003183、003577、002957、003349號通訊
    監察書准予監聽（見原審一卷第96至108 頁），而上開監聽
    所得內容記錄之監聽譯文，業經上訴人丙○○、乙○○、甲○○、辯護人、檢察官就各該監聽譯文所示對話內容之真正
    ，均不爭執，是上開監聽譯文乃表彰依法律規定程序所取得
    之語音證物內容，具證據能力。
二、證人乙○○、甲○○於偵查中經具結之陳述，有證據能力：
    按刑事訴訟法第159 條之1 第2 項規定：「被告以外之人於
    偵查中向檢察官所為之陳述，除顯有不可信之情況者外，得
    為證據」。蓋立法者以刑事訴訟法規定檢察官代表國家偵查
    犯罪、實施公訴，依法有訊問被告、證人、鑑定人之權，且
    實務運作時，偵查中檢察官向被告以外之人所取得之陳述，
    原則上均能遵守法律規定，不致違法取供，其可信性極高，
    而例外設定其具備非顯不可信之要件時，得為證據。查證人
    即被告乙○○、甲○○於偵查中向檢察官所為之證述，已依
    法於檢察官訊問前具結，上訴人丙○○、乙○○、甲○○及
    辯護人對於上開證人之證言，亦未曾主張釋明此等向檢察官
    所為之陳述，有非出於真意或有何違法取供之情形，並查無
    檢察官有以不正方法取證，或有任何其他顯有不可信之情事
    ，是證人乙○○、甲○○於偵查中之證述均有證據能力。
三、證人即共同被告乙○○、甲○○於警詢及調查員詢問時之陳
    述，對證明上訴人丙○○之犯罪事實而言，無證據能力：
    按被告以外之人，於審判外之言詞或書面陳述，除法律有規
    定者外，不得作為證據；又被告以外之人（包括證人、鑑定
    人、告訴人、被害人及共同被告等）於檢察事務官、司法警
    察官或司法警察調查中所為之陳述，與審判中不符時，其先
    前之陳述具有較可信之特別情況，且為證明犯罪事實存否所
    必要者，得為證據，刑事訴訟法第159 條第1 項、第159 條
    之2 分別定有明文。是被告以外之人於司法警察（官）調查
    中所為之陳述，如與審判中相符時，因該陳述並不符合刑事
    訴訟法第159 條之2 有關傳聞例外之規定，故不得作為認定
    本案犯罪事實有無之證據，此時，當以其於審判中之陳述作
    為證據。查上訴人丙○○等認證人即共同被告乙○○、甲○○於警詢及調查員詢問時所為之陳述，並無證據能力，且核
    其等前開陳述，就上訴人丙○○所供部分，核與於原審交互
    詰問中所證意旨大致相符，是依前開說明，該等陳述並無傳
    聞證據例外之情形，對證明上訴人丙○○之犯行而言，應無
    證據能力，當以其等審判中之證述作為證據。
四、本案所引其餘傳聞證據，有證據能力：
    按被告以外之人（包括證人、鑑定人、告訴人、被害人及共
    同被告等）於審判外之陳述雖不符刑事訴訟法第159 條之1
    至之4 等4 條之規定，而經當事人於審判程序同意作為證據
    ，法院審酌該言詞陳述或書面陳述作成時之情況，認為適當
    者，亦得為證據；當事人、代理人或辯護人於法院調查證據
    時，知有刑事訴訟法第159 條第1 項不得為證據之情形，而
    未於言詞辯論終結前聲明異議者，視為有前項之同意，同法
    第159 條之5 定有明文。查證人歐秀婷於警詢時之證述及本
    判決後述所引用之書證，其性質雖均屬傳聞證據，且當事人
    均已知上述證據乃傳聞證據，而未於言詞辯論終結前聲明異
    議，審酌上開證據與本案犯罪事實具有關連性且無不當取得
    之情形，認為以之作為本案之證據亦屬適當，揆諸前開規定
    ，上開證人之證言及書證均應具有證據能力。
五、卷附扣案物照片及搜索錄影光碟擷取照片，有證據能力：
    按該等照片係傳達照相當時現場情況，而透過照片傳達情形
    與現場實況在內容上之一致性，透過機械之正確性加以保障
    ，即照片並不存在人對現實情形之知覺、記憶所經常發生的
    表現錯誤，是認照片之性質係非供述證據，並無傳聞法則之
    適用，且亦別無證據證明上開蒐證照片有經偽造、變造或不
    法之情形，自有證據能力。
貳、實體部分：
一、訊據上訴人乙○○、甲○○對上開其2 人共同製造第三級毒
    品愷他命之犯行，均於原審及本院審理時坦承不諱，惟均否
    認被告丙○○就上開犯行有犯意聯絡及行為分擔；上訴人丙○○固坦認於96年10月20日透過歐秀婷承租址設高雄市三民
    區○○○路420 號之房屋，被告乙○○、甲○○於96年11月
    9 日起在上址房屋內製造第三級毒品愷他命及於上開時、地
    為警搜索，並扣得如附表一所示之物等情，惟矢口否認有何
    共同製造第三級毒品愷他命之犯行，辯稱：我並未與乙○○
    、甲○○二人共同製造第三級毒品愷他命，當初會承租上開
    房屋，係因我與女友歐秀婷飼養許多小狗，無法居住於大樓
    中，才承租上開獨棟之房屋，乙○○向我表示要借放一些工
    作的物品，我就答應，我不知道乙○○、甲○○在其房屋內
    製造第三級毒品愷他命云云。惟查：
（一）上開乙○○、甲○○共同製造第三級毒品愷他命部分之事
      實，業據上訴人乙○○於原審坦承：係於96年11月9 日接
      近翌日凌晨，開始在上開我胞姊歐秀婷與丙○○同住之大
      昌一路房屋內製造第三級毒品愷他命，製造方法乃將鹽酸
      羥亞胺加苯甲酸乙酯下去煮，加水再煮，接著以濾布過濾
      ，再加氨水，這時候會變成泡泡，到目前為止的製造過程
      都會有臭味，再將泡泡過濾，加入酒精煮，接著靜置、烘
      烤成第三級毒品愷他命粉末，甲○○在旁幫忙洗桶子、拿
      取物品，甲○○亦知悉當時我在製造第三級毒品愷他命，
      我向甲○○表示前來製造第三級毒品愷他命，要給予一天
      5 千元之報酬，之前共犯朱田中交付製造所需工具、原料
      之時，甲○○亦有幫忙搬至上開房屋等語不諱（見原審一
      卷第19、21、23、24、33、35、36、49、50、53、199 頁
      ），又上訴人甲○○於原審亦坦承：與被告乙○○一起製
      造第三級毒品愷他命，在96年11月9 日下午2 、3 時許，
      有和被告乙○○去向朱田中拿原料，當日晚間回去大昌路
      房屋搬一些東西到該屋四樓後，就與開始製造第三級毒品
      愷他命，我負責在被告乙○○製造時在旁協助拿東西、洗
      桶子等工作，96年11月10日亦有前往該屋內繼續製造第三
      級毒品愷他命，被告乙○○有說一天要給我5 千元，且在
      此之前，被告乙○○要我搬製造第三級毒品愷他命之物品
      到該屋四樓，我有幫忙，並有問被告乙○○，當時已大概
      知道要製造第三級毒品愷他命，96年11月3 日有與被告乙○○一起將製毒工具搬運載往上開房屋並幫忙搬運等語在
      卷（見原審一卷第35、36、50、212 、213 、216 頁），
      核與證人即乙○○之胞姊（亦為上訴人丙○○同居女友）
      歐秀婷於調查員詢問時供稱及於偵查中均證稱：上開高雄
      市三民區○○○路420 號房屋為我出面承租，月租9 千元
      ，我與男友即被告丙○○共同住居該處，被告乙○○與甲○○於96年11月3 日將好幾大箱之不詳物品搬至上開房屋
      內，約在同年11月10日左右，我即聞到化學藥劑之味道，
      並在該屋2 樓及4 樓看見玻璃瓶子、化學藥品、鋼鍋、濾
      瓶、陶瓷漏斗等物品等情節相符（臺灣高雄地方法院檢察
      署96年度偵字第32632 號卷，下稱偵卷，第37、38、115
      頁），並有法務部調查局南部地區機動工作組、高雄市政
      府警察局三民第二分局鼎山派出所搜索扣押筆錄、扣押物
      品目錄表各1 份、自願受搜索同意書2 份、查獲照片21幀
      在卷可稽（偵卷，第43至64、85至93頁），暨如附表一編
      號1 至43所示之工具、原料、第三級毒品愷他命成品、半
      成品及附表二編號2 之房屋租賃契約書等物扣案可憑。
（二）又共犯朱田中於96年10月間即與上訴人乙○○、甲○○謀
      劃製造第三級毒品愷他命之事，並基於製造第三級毒品愷
      他命之犯意聯絡，而提供器具、原料並教授上訴人乙○○
      製造方法等情，除據上訴人乙○○於偵查中供稱：共犯朱
      田中要我製造第三級毒品愷他命，承諾給我20到30萬元做
      為代價以償還我之卡債，朱田中有寫如何製造第三級毒品
      愷他命之單子，要我背熟後就將單子收走，並交付我6 、
      7 萬元購買東西，指示我前往草衙買氨水、酒精及相關工
      具，鹽酸羥亞胺係朱田中交付給我等語（見偵查卷第158
      、245 、278 頁），乙○○於原審移審時供稱：我自己前
      往購買鹽酸、氨水等原料及濾紙、快速爐、電磁爐、勺子
      、塑膠桶、夾鏈袋、活性碳等工具，此外其餘扣案如附表
      一編號1 至35所示製造工具、原料均係共犯朱田中所交付
      ，由我與被告甲○○前往搬運等語；又上訴人甲○○於偵
      查及原審審理中亦坦承：96年10月間，被告乙○○有帶我
      前往共犯朱田中家中約2 次，有聽見他們討論叫原料之事
      等語在卷（見偵查卷第284 、285 頁，原審一卷第35頁）
      ，且朱田中上開共同製造第三級毒品愷他命犯行，亦經台
      灣高雄地方法院以97年度訴字第1029號審理認定明確，並
      判處有期徒刑9 年在案，亦有卷附該判決書1 份為憑（見
      原審二卷第49頁），此部分事實已堪認定。
（三）另本件所扣得如附表一編號36至43所示之物，經送法務部
      調查局檢驗，其檢驗結果為：「（一）現場A(即上開大昌
      路房屋)所 查獲之愷他命液態及結晶共計6 件：1.扣押物
      編號36之液態檢品5 桶經檢驗結果均含第三級第19項毒品
      愷他命成分，合計淨重67800 公克（空包裝總重3500公克
      ），純度以0.50% 計，純質淨重約339 公克。2.扣押物編
      號37之液態檢品1 桶經檢驗結果含第三級第19項毒品愷他
      命成分，淨重5200公克（空包裝重700 公克），純度82.2
      7%，純質淨重4278.04 公克。3.扣押物編號38之黏稠檢品
      1 件經檢驗結果含第三級第19項毒品愷他命成分，淨重12
      29公克（空包裝重500 公克），純度38.03%，純質淨重約
      467.39公克。4.扣押物編號39之白色結晶粉末1 盒經檢驗
      結果含第三級第19項毒品愷他命成分，淨重2420公克（空
      包裝重480 公克），純度91.99%，純質淨重約2226.16 公
      克。5.扣押物編號40之白色結晶粉末1 包經檢驗結果含第
      三級第19項毒品愷他命成分，淨重7.16公克（空包裝重3.
      84公克），純度87.70%，純質淨重約6.28公克。6.扣押物
      編號41之褐色結晶粉末1 包經檢驗結果含第三級第19項毒
      品愷他命成分，淨重179.16公克（空包裝重3.84公克），
      純度92.29%，純質淨重約165.35公克。（二）現場B 所查
      獲之愷他命結晶（即附表一編號42所示）計1 件：白色結
      晶粉末1 包經檢驗結果含第三級第19項毒品愷他命成分，
      淨重1.19公克（空包裝重0.31公克），純度以89.57%，純
      質淨重約1.07公克。（三）現場C 所查獲之愷他命結晶計
      1 件（即附表一編號43所示之物）：白色結晶粉末1 包經
      檢驗結果含第三級第19項毒品愷他命成分，淨重206.16公
      克（空包裝重3.84公克），純度94.77%，純質淨重約195.
      38公克。」，可認確分別為第三級毒品愷他命之成品、半
      成品；又如附表一編號1 至35所示之製造器具，其中如玻
      璃棒、燒杯、陶瓷漏斗、玻璃濾瓶、快速爐、塑膠量杯、
      烘乾機、三層濾網架、鋼鍋、攪拌機及支架、油浴槽、電
      磁爐、攪拌棒、電子秤、勺子、不鏽鋼盤、酸鹼測試器、
      濾布、濾紙、塑膠桶等均發現有第三級第19項毒品愷他命
      成份殘留；另玻璃棒及鋼鍋亦發現有第四級毒品先驅原料
      第8 項鹽酸羥亞胺成分殘留；再本件就第三級毒品愷他命
      之製造過程及其階段，經法務部調查局鑑定結果，並認：
      「本案相關扣押物勘驗、檢驗結果及一般製造愷他命六大
      階段製程（一、格林納反應階段；二、取代階段；三、溴
      化階段；四、胺化階段；五、異構化階段；六、純化階段
      。）等綜合研判，本案係愷他命毒品製造最後二階段（異
      構化及純化）之地下工廠：(一)異構化階段：異構化製程係
      將原料HYDR OXYI MINE HCI（俗稱鹽酸羥亞胺）溶於溶劑
      中加熱使其產生異化，而製成愷他命毒品。符合之扣押證
      物有燒杯、塑膠量杯、苯甲酸乙酯、快速爐、攪拌機及支
      架等溶劑及器具設施。(二)純化階段：將異構化階段合成之
      愷他命經過再結晶（或再沈澱）處理，以去除雜質。符合
      之扣押證物有陶瓷漏斗、真空馬達、三層濾網架、濾紙、
      濾布、電子秤、電磁爐、烤燈、攪拌棒、玻璃棒、酸鹼測
      試器、氨水、鹽酸、活性炭、快速爐、不銹鋼盤、鋼鍋、
      勺子及查獲之愷他命結晶和液態愷他命等證物」等語，有
      法務部調查局97年2 月4 日調科壹字第09700041430 號鑑
      定書1 份附卷可稽（偵卷第179 頁），均與被告乙○○、
      甲○○上開所供情節相符。而本件既於上開房屋內扣得如
      附表一所示工具中，既已有部分殘留第三級毒品愷他命成
      份，並扣得相關液狀、膏狀、粉狀之第三級毒品愷他命半
      成品，另於被告甲○○所使用之車輛及被告乙○○住處所
      扣得之如附表一編號42、43所示之第三級毒品愷他命成品
      ，亦為本次製造而來，亦據上訴人乙○○供明在卷（見原
      審二卷第78頁），亦堪認上訴人乙○○、甲○○共同製造
      第三級毒品愷他命之犯行業已既遂，是上訴人乙○○、甲○○上開自白核與事實相符，其等製造第三級毒品犯行已
      堪以認定。
（四）上訴人丙○○雖辯稱不知乙○○、甲○○在上開租屋處所
      製造第三級毒品愷他命，也未參與製造云云。惟查：上訴
      人丙○○前於調查員詢問時業已供稱：被告乙○○在製作
      第三級毒品愷他命之過程中，有請我協助搬運器皿，有順
      手幫忙拿取盤子及鋼鍋等語（見96年11月13日調查筆錄，
      即偵查卷第22頁）；丙○○於偵查中亦供稱：本件扣案物
      品放在該屋二樓，被告乙○○、甲○○叫我幫忙拿桶子上
      去，也有幫忙遞一些鍋子、盤子等東西給被告乙○○等語
      在卷（偵卷第97頁），已與丙○○上開所辯不符；佐以上
      訴人丙○○於原審移審訊問時表明其警詢、偵查之陳述均
      有依其想法照實陳述，並未遭受不法對待或逼迫應為如何
      之陳述等語（見原審一卷第42頁），顯見丙○○該等陳述
      應出於自由意志，復衡以上訴人丙○○於突遭訊問之初，
      往往未及設辭及細思此間利害關係，所供往往可能較接近
      真實，況果無其情，上訴人丙○○亦當無故意為該等不利
      於己陳述之理，則上訴人丙○○原先之陳述應屬可信。
（五）證人即共同被告乙○○雖於原審審理時結證陳稱：係被告
      丙○○先行租屋之後，我才決定要在該處製造第三級毒品
      愷他命，但並未讓我胞姊歐秀婷及被告丙○○知道，直到
      96年11月12日下午5 、6 時許，被告丙○○下班返家，才
      向被告丙○○表示在製造第三級毒品愷他命，然96年11月
      13日凌晨員警旋即前來查緝，我們都趁被告丙○○上班之
      際出入該屋，所以被告丙○○均不知情云云（見原審一卷
      第194 、200 頁）。證人甲○○固亦於原審移審時供稱：
      被告丙○○不知道我們在製造第三級毒品愷他命（見原審
      一卷第37頁），及甲○○於原審理中證稱：我與被告乙○○都是趁被告丙○○上班時製造第三級毒品愷他命，被告
      丙○○有問過我在做什麼，我並未告知，被告丙○○亦未
      曾到過我與被告乙○○製造第三級毒品愷他命之樓層云云
      （見原審一卷第208 頁）。然就上訴人乙○○何以突然將
      上開大批工具運往上訴人丙○○上開租屋處所，上訴人乙○○前於原審移審中供稱：我本來要搬過去一起住，並有
      跟被告丙○○說要搬過去那裡住，並表示會負擔一部分房
      租等語（見原審一卷第20、26頁），然上訴人丙○○卻辯
      稱：被告乙○○並未一起前往上開處所居住，只說有些工
      作的東西要暫時寄放在我上址租屋處，要放幾天，我有答
      應，但並未說要分擔房租，亦未說要住在二樓等語（見原
      審一卷第42、43、44頁），所述已互核不一。另上訴人乙○○雖於原審審理結證稱：我係於96年11月12日為警查獲
      前天下午始告知被告丙○○製造第三級毒品愷他命之事等
      情，然乙○○前於原審移審時係供稱：為警查獲前之晚上
      10時、11時許有遇過被告丙○○，但不敢跟被告丙○○講
      ，最後好像是被告丙○○自己跑去偷看而知悉製造第三級
      毒品愷他命之事，並非我有告知，而使被告丙○○知悉等
      語（見原審一卷第52頁），所供情節更彼此前後不一。再
      被告丙○○供稱：除了被告乙○○說要寄放東西之後，有
      一次下班時遇見被告甲○○將物品搬到一樓外，至為警查
      獲前，均未再遇見被告甲○○，僅有看見被告乙○○一次
      云云（原審一卷第45頁），然證人甲○○於原審審理中卻
      結證稱：在上開房屋遇見被告丙○○1 、2 次，有一次在
      96年11月9 日晚上1 、2 點時，從四樓下樓到一樓拿飲料
      時，剛好被告丙○○下樓而遇見，有時候被告乙○○忘記
      帶該處之遙控器，亦會請被告丙○○幫其等開門等語（原
      審一卷第208 、216 頁），依該等證言內容，上訴人丙○○、甲○○於該內見面應有數次，而不只1 次，證人甲○○此部分所證亦與被告丙○○上開辯稱僅見過證人甲○○
      1 次等情不符。則證人即共同被告乙○○、甲○○所證上
      開有利於上訴人丙○○之證詞，即有可疑而難以採信。
（六）又証人即共同被告甲○○業已供承0000000000號門號為其
      所使用等情無訛（偵卷第166 頁），上訴人丙○○亦自承
      使用0000000000號門號等語在卷（原審一卷第46頁）；而
      本案經檢察官依法對共同被告甲○○所使用之上開門號實
      施通訊監察結果，上訴人丙○○於96年10月20日中午12時
      36分左右，以0000000000號行動電話撥打共同被告甲○○
      持用之上開行動電話，其通訊內容為：「A:（即被告丙○○）對啦！那做工作的那些東西要先讓它過去啦！」、「
      B: （ 即被告甲○○）嗯！我看要兩、三趟喔！」、「（
      丙○○）那不然他說要租什麼車？」、「（甲○○）要租
      貨車喔！」、「（丙○○）對啊！」、「（甲○○）貨車
      要怎麼租阿！幹這麼明顯」、「（丙○○）那不然租廂型
      車啊！」、「（甲○○）你要租貨車那麼明顯--對啊！」
      ，有臺灣高雄地方法院檢察署96年9 月26日96年雄檢惟水
      監續字第002957號通訊監察書及監察譯文附卷可稽（見原
      審一卷第105 頁、偵卷第123 頁）。衡之常情，一般正常
      人搬家並毋須刻意遮掩，倘本件另案被告甲○○、丙○○
      所搬運之物係正常之傢俱、工作物，其2 人實無在電話中
      陳稱租貨車太明顯，而需另行租用廂型車以搬運物品之理
      。上訴人丙○○雖辯稱：上開所指工作的那些東西係我從
      事木工之工具云云，又證人即共同被告甲○○亦於原審審
      理中結證稱上開對話所指之工具是被告丙○○做木工裝潢
      之工具云云（見原審一卷第211 頁），然查証人即共同被
      告甲○○就前開有利於上訴人丙○○之陳述，已與上訴人
      丙○○所述不一，已如前述，應屬嗣後迴護丙○○之詞，
      且佐以上訴人丙○○於96年10月20日搬家之前，均在其舅
      舅陳發順之室內設計公司工作，並住居於陳發順位於高雄
      市○○區○○路9 樓之1 之房間內，上訴人丙○○嗣於96
      年10月20日搬家時，僅有搬走一些簡單之木工用的手工具
      ，如刨刀、鋸子等，均可以隨身攜帶，不必使用貨車載運
      ，放在機車腳踏板上就可以載走，上訴人丙○○搬家時並
      未搬走陳發順上開住處之床鋪、桌子、沙發等大型家具，
      又從事木工之大型工具僅有鋸檯，為陳發順所有，上訴人
      丙○○亦未於搬家時將之帶走等情，已據證人陳發順於原
      審審理中陳述明確（見原審一卷第219 至221 頁），而證
      人陳發順既為從事木工、裝潢工作之人，且為上訴人丙○○之老闆，其從事木工工作經驗豐富，又與上訴人丙○○
      為甥舅親屬關係，當無故意虛構事實陷害丙○○之理，上
      開所證應可採信，足見上訴人丙○○實無租用廂型車以搬
      運其從事木工工具之必要，上訴人丙○○此部份所辯，即
      無足採，益證証人即共同被告甲○○、丙○○早於96年10
      月20日，即計畫將製造第三級毒品之器具等物搬入上開位
      於高雄市三民區○○○路420 號之第三級毒品愷他命製造
      工廠，並為躲避查緝，而以租用廂型車等掩人耳目之方式
      將上開製毒器具搬入上址，上訴人丙○○應於96年10月20
      日，即已知悉共同被告乙○○、甲○○將製造第三級毒品
      愷他命，而與其等有犯意聯絡至明。
（七）又警員及調查員前往上開大昌一路420 號房屋搜索當時，
      該屋一樓通往二樓之樓梯前方空間，即放置一眼可見之桶
      裝化學原料，置放於一樓之冰箱內，於開啟冰箱門之際即
      可看見經分裝之化學藥品原料，沿樓梯登上該屋二樓樓層
      時，一進入二樓前方房間內即可看見使用過及未使用過之
      燒杯、箱裝原料、烘乾機、烤盤、塑膠盤、玻璃濾瓶、鋼
      鍋、玻璃濾瓶、陶瓷漏斗、真空馬達、桶裝化學原料、電
      子秤等工具，且該烘乾機、塑膠盤等物品上亦殘留第三級
      毒品愷他命之白色粉末，在該房間內亦同時查扣第三級毒
      品愷他命之成品、半成品；又在二樓樓梯前方空地上亦放
      置活性碳、酒精、化學原料、大型鋼鍋等物，均據原審勘
      驗搜索當日錄影光碟內容明確，有97年8 月14日勘驗筆錄
      暨所附錄影內容擷取畫面22幀在卷為憑（見原審二卷第2
      至14頁）。再依上訴人丙○○移審時自承：有抽過第三級
      毒品愷他命香菸，有一個味道，被告乙○○表示該味道即
      是摻第三級毒品愷他命等語（見原審一卷第47頁）；證人
      歐秀婷於偵查中結證曾見過丙○○施用第三級毒品愷他命
      一、二次，是用香煙等語（見偵查卷第116 頁），核與証
      人即共同被告乙○○供稱：被告丙○○之前曾問我第三級
      毒品愷他命香菸怎麼抽，我曾向被告丙○○表示要加愷他
      命粉末，並將菸捲好交給被告丙○○等情（見原審一卷第
      28 頁） 相符，可認上訴人丙○○對第三級毒品愷他命之
      外觀、味道應有所知悉；又上訴人丙○○、乙○○均供承
      ：被告丙○○之臥室係位於三樓等情（見原審一卷第20、
      42頁）觀之，該等物品顯然位於上訴人丙○○返回臥室必
      經之區域，則上訴人丙○○對屋內置放上開不尋常且顯然
      供製造第三級毒品愷他命所用之物，焉能不予起疑或加以
      詢問？且苟共同被告乙○○、甲○○均利用上訴人丙○○
      上班期間出入上開工廠屬實，而避免讓丙○○知悉其等正
      製造第三級毒品愷他命，及上訴人丙○○若無與共同被告
      乙○○、甲○○共同製造第三級毒品愷他命之犯意，共同
      被告乙○○、甲○○理應將相關製造第三級毒品愷他命之
      原料、工具藏放妥當，何以共同被告乙○○、甲○○竟公
      然、明顯將上開製毒工具、原料置放於上訴人丙○○出入
      該屋之際即可一眼望見之樓梯口或於拿取生活食物之際即
      可看見之冰箱內，毫不顧忌上訴人丙○○可能知悉上情而
      反對並令其等於製造中途隨即搬遷而造成前功盡棄之後果
      ？益證上訴人丙○○不僅知悉共同被告乙○○、甲○○上
      開製毒行為，更有予以同意及提供空間之故意甚明。從而
      共同被告乙○○、甲○○所稱利用丙○○上班之際前往該
      房屋製毒而未讓被告丙○○知悉等情，應屬不實，而無可
      採。
（八）又証人即查緝人員丁○○於本院審理時陳稱：「執行時是
      在半夜，發現製造毒品時，有聞到製造毒品的味道，後來
      丙○○的女友回來，我們就進去查緝，因各樓層均有分佈
      器具等物，我們依原料、半成品來分類，扣押物清冊製作
      完畢之後就回隊了，各樓層查扣何物已經不記得了」「（
      問：樓房外面有聞到製造毒品的味道？）答：是的，我們
      在外面聞到製造毒品的味道」「（問：住在裡面的人應該
      知道在製造Ｋ他命？）答：是的」「（問：一樓進去、二
      樓、三樓都放有器具，進去之後的擺設器具就都可以感覺
      出來是製造毒品的器具？）答：是的，以我們查緝的經驗
      看了就可以知道是製造Ｋ他命」「（問：一、二、三樓是
      否住在裡面的人都可以感覺出來是製造毒品？）答：是的
      」「（問：由一、二、三、四樓的相片，上去四樓有無上
      鎖？）答：當時只有丙○○在場，我們是趁著丙○○的女
      友進去的時候衝進去，一、二、三、四樓都沒有上鎖」等
      語（見98年3 月23日本院審判筆錄）。因在樓房外面就可
      聞到製造毒品的味道，又進屋之後，由擺設的物品就都可
      以感覺出來是製造毒品的器具，則上訴人丙○○辯稱：不
      知乙○○、甲○○在屋內製造毒品云云，應不足採。
（九）至證人歐秀婷、陳發順雖均證稱：因歐秀婷飼養許多小狗
      ，遭鄰居抗議，證人陳發順表示小狗太吵而要求他們搬離
      等語（見原審一卷第226 、219 頁），惟本件於證人歐秀
      婷出面承租並簽約當日中午，上訴人丙○○即與共同被告
      甲○○商議以較不明顯之方式搬運製造第三級毒品愷他命
      之工具、原料，已如前述，該等時間與租屋時間甚為密接
      ，且上開96年10月20日上訴人丙○○與甲○○之通聯譯文
      內容，更隻字未提搬遷小狗之事宜，更難認上訴人丙○○
      之搬家僅係基於飼養小狗之動機考量，是證人歐秀婷、陳
      發順上開證詞，亦難據為有利上訴人丙○○之認定。
（十）上訴人丙○○既推由不知情之證人歐秀婷出面承租上開房
      屋，並提供該屋作為製造第三級毒品愷他命之工廠，復與
      共同被告甲○○共同搬運製造工具、原料，及於共同被告
      乙○○、甲○○製造第三級毒品愷他命之過程中，參與拿
      取製造工具、原料及清洗製造工具等行為，上訴人與共同
      被告乙○○、甲○○間就上開製造第三級毒品愷他命之犯
      行，確有犯意聯絡及行為分擔，亦同堪認定。
    綜上所述，因上訴人乙○○、甲○○已坦承製造愷他命，而
    在樓房外面就可聞到製造毒品的味道，又進屋之後，由擺設
    的物品就都可以感覺出來是製造毒品的器具，上訴人丙○○
    於調查員詢問時亦坦承：被告乙○○在製作第三級毒品愷他
    命之過程中，有請我協助搬運器皿，有順手幫忙拿取盤子及
    鋼鍋等語（見96年11月13日調查筆錄，即偵查卷第22頁），
    足証上訴人丙○○亦有提供場地參與製造愷他命行為，事証
    明確，上訴人丙○○所辯係卸責之詞，不足採信，上訴人丙○○、乙○○、甲○○犯行均已堪認定。
二、核上訴人丙○○、乙○○、甲○○所為，均係犯毒品危害防
    制條例第4 條第3 項之製造第三級毒品罪。上訴人丙○○、
    乙○○、甲○○3 人與共犯朱田中間，就上開犯行，有犯意
    聯絡及行為分擔，均為共同正犯。又併辦意旨所指之犯罪事
    實，與本件業經起訴之犯罪事實，為事實上同一之案件，法
    院自應併予審究，附此敘明。再按毒品危害防制條例第17條
    規定，犯同條例第4 條第1 項至第4 項、第5 條第1 項至第
    4 項前段、第6 條第1 項至第4 項、第7 條第1 項至第4 項
    、第8 條第1 項至第4 項、第10條或第11條第1 項、第2 項
    之罪，供出毒品來源，因而破獲者，得減輕其刑，其立法用
    意，旨在鼓勵被告供出其所製造、運輸、販賣或持有之毒品
    來源，俾追究出該毒品之前手，以澈底清除毒品氾濫，故所
    謂「供出毒品來源」係指具體供出上游之毒品來源，以防止
    毒品之蔓延而言。如僅供出共犯，而未供出上游之毒品來源
    ，即不得依前開法條減輕其刑，則本件共犯朱田中雖係因上
    訴人乙○○、甲○○之供述始破獲而被起訴，惟朱田中係本
    件之共犯，上訴人乙○○、甲○○二人既僅屬供出共犯，並
    未供出上游之毒品來源，即與上開毒品危害防制條例第17條
    規定不合，自無由依該規定減輕其刑。
三、原審適用毒品危害防制條例第4 條第3 項、第19條第1 項，
    刑法第11條、第28條、第38條第1 項第1 款規定，並審酌上
    訴人丙○○、乙○○、甲○○3 人明知毒品對人類之危害，
    為謀取不法暴利，竟為製造第三級毒品愷他命，造成毒品氾
    濫危害社會大眾之危險，遭查獲之第三級毒品愷他命半成品
    及成品數量非少，純度甚高，如順利流入市面，對社會治安
    之破壞及國人身心之戕害後果甚鉅，上訴人乙○○負責實際
    製造第三級毒品愷他命，其係聽命共犯朱田中指示為之，於
    犯後就自己部分已坦承犯行，並供出共犯朱田中，因而順利
    破獲，可見已有悔意，上訴人甲○○僅係受僱於乙○○，並
    非居於主導地位，上訴人丙○○雖犯後矢口否認犯行，態度
    不佳，浪費司法資源，但依卷內資料顯示，亦僅係居於提供
    場所、從旁遞取製造工具、原料，亦非主導地位等一切情狀
    ，爰量處上訴人丙○○有期徒刑6 年4 月，上訴人乙○○有
    期徒刑6 年8 月，上訴人甲○○有期徒刑5 年6 月。扣案之
    如附表一編號36至43所示第三級毒品愷他命半成品、成品之
    物，經檢驗結果均含第三級毒品愷他命之成分，有上開法務
    部調查局鑑定書可稽，為第三級毒品愷他命，且其中附表一
    編號42、43所示之第三級毒品愷他命成品，為上訴人丙○○
    、乙○○、甲○○3 人所製造完成之物，亦據上訴人乙○○
    供明在卷，為違禁物，均應依刑法第38條第1 項第1 款規定
    宣告沒收之。扣案如附表一編號1 至22所示之物，經檢驗結
    果均含第三級毒品愷他命之成分，有上開法務部調查局鑑定
    書可證，因分別與第三級毒品愷他命不能析離，而視同毒品
    ，亦屬違禁物，自均依刑法第38條第1 項第1 款規定宣告沒
    收之。扣案如附表一編號23至35所示之物，係共犯朱田中所
    交付或交付金錢指示上訴人乙○○前往購買，為共犯朱田中
    所有而供本案犯罪所用之物，業據上訴人乙○○於原審陳明
    在卷（見原審二卷第79頁），依共同正犯共同責任原則，均
    依毒品危害防制條例第19條第1 項之規定，宣告沒收之。扣
    案如附表一編號44至46所示之行動電話門號各一具（各含SI
    M 卡1 張），分別為上訴人謝得錄、甲○○、乙○○所有，
    業據其等供明在卷（見原審一卷第46頁、原審二卷第79頁）
    ，且為供其等聯絡製造第三級毒品所用之物，有上開通訊監
    察譯文可參，依共同正犯共同責任原則，均依毒品危害防制
    條例第19條第1 項之規定，宣告沒收之。至扣案如附表二編
    號1 所示電風扇，為上訴人乙○○於製造第三級毒品愷他命
    之際，因天氣炎熱用以降低室溫使用，與製造第三級毒品愷
    他命無關，亦據上訴人乙○○供明在卷（見原審一卷第23頁
    ）；附表二編號2 所示之房屋租賃契約書，則查無證據證明
    係供本案製造犯罪所用或所得之物，亦非違禁物；附表二編
    號3 至5 所示行動電話，雖分別為上訴人甲○○、乙○○所
    有，但無證據證明與其等製造第三級毒品愷他命犯行有關，
    均不予宣告沒收。經核原判決認事用法並無不合，量刑亦屬
    適當，上訴人丙○○上訴否認共同製造毒品愷他命，上訴人
    乙○○、甲○○指摘原判決量刑過重，均為無理由，均應予
    駁回。
據上論斷，應依刑事訴訟法第368條，判決如主文。
本案經檢察官許美女到庭執行職務。
中    華    民    國    98    年    4     月    6     日
              刑事第六庭    審判長法  官  王憲義
                                  法  官  邱永貴
                                  法  官  張盛喜
以上正本證明與原本無異。
如不服本判決應於收受本判決後10日內向本院提出上訴書狀，其
未敘述上訴理由者，並得於提起上訴後10日內向本院補提理由書
狀（均須按他造當事人之人數附繕本）「切勿逕送上級法院」。
中    華    民    國    98    年    4     月    6     日
                                  書記官  黃一秋
附錄本判決論罪科刑法條：
毒品危害防制條例第4 條
製造、運輸、販賣第一級毒品者，處死刑或無期徒刑；處無期徒
刑者，得併科新臺幣1 千萬元以下罰金。
製造、運輸、販賣第二級毒品者，處無期徒刑或7 年以上有期徒
刑，得併科新臺幣7 百萬元以下罰金。
製造、運輸、販賣第三級毒品者，處5 年以上有期徒刑，得併科
新臺幣5 百萬元以下罰金。
製造、運輸、販賣第四級毒品者，處3年 以上10年以下有期徒刑
，得併科新臺幣3 百萬元以下罰金。
製造、運輸、販賣專供製造或施用毒品之器具者，處1 年以上7
年以下有期徒刑，得併科新臺幣1 百萬元以下罰金。
前五項之未遂犯罰之。
附表一：沒收物
 ┌─┬───┬─────┬──────────┬───┐
 │編│查扣處│物品名稱  │檢驗結果            │所有人│
 │號│      │數量      │                    │      │
 ├─┼───┼─────┼──────────┼───┤
 │1 │高雄市│玻璃棒    │含有第三級第19項毒品│朱田中│
 │  │三民區│壹桶      │愷他命成分、第四級毒│      │
 │  │大昌一│          │品先趨原料第8 項鹽酸│      │
 │  │路120 │          │羥亞氨成分殘留      │      │
 │  │號房屋│          │                    │      │
 │  │內    │          │                    │      │
 ├─┼───┼─────┼──────────┼───┤
 │2 │同上  │燒杯 (使用│含有第三級第19項毒品│朱田中│
 │  │      │過)       │愷他命成分殘留      │      │
 │  │      │拾個    │                    │      │
 ├─┼───┼─────┼──────────┼───┤
 │3 │同上  │陶瓷漏斗  │含有第三級第19項毒品│朱田中│
 │  │      │貳個      │愷他命成分殘留      │      │
 ├─┼───┼─────┼──────────┼───┤
 │4 │同上  │玻璃濾瓶  │含有第三級第19項毒品│朱田中│
 │  │      │個      │愷他命成分殘留      │      │
 ├─┼───┼─────┼──────────┼───┤
 │5 │同上  │快速爐    │含有第三級第19項毒品│朱田中│
 │  │      │壹組      │愷他命成分殘留      │      │
 ├─┼───┼─────┼──────────┼───┤
 │6 │同上  │塑膠量杯  │含有第三級第19項毒品│朱田中│
 │  │      │肆個      │愷他命成分殘留      │      │
 ├─┼───┼─────┼──────────┼───┤
 │7 │同上  │烘乾機(含 │含有第三級第19項毒品│朱田中│
 │  │      │烤盤各個│愷他命成分殘留      │      │
 │  │      │)         │                    │      │
 │  │      │貳臺      │                    │      │
 ├─┼───┼─────┼──────────┼───┤
 │8 │同上  │三層濾網架│含有第三級第19項毒品│朱田中│
 │  │      │組      │愷他命成分殘留      │      │
 ├─┼───┼─────┼──────────┼───┤
 │9 │同上  │鋼鍋      │含有第三級第19項毒品│朱田中│
 │  │      │伍個      │愷他命成分殘留及第四│      │
 │  │      │          │級毒品先趨原料第8項 │      │
 │  │      │          │鹽酸羥亞氨成分殘留  │      │
 ├─┼───┼─────┼──────────┼───┤
 │10│同上  │攪拌機及支│含有第三級第19項毒品│朱田中│
 │  │      │架        │愷他命成分殘留      │      │
 │  │      │貳組      │                    │      │
 ├─┼───┼─────┼──────────┼───┤
 │11│同上  │油浴槽    │含有第三級第19項毒品│朱田中│
 │  │      │貳組      │愷他命成分殘留      │      │
 ├─┼───┼─────┼──────────┼───┤
 │12│同上  │電磁爐    │含有第三級第19項毒品│朱田中│
 │  │      │壹臺      │愷他命成分殘留      │      │
 ├─┼───┼─────┼──────────┼───┤
 │13│同上  │攪拌棒    │含有第三級第19項毒品│朱田中│
 │  │      │壹支      │愷他命成分殘留      │      │
 ├─┼───┼─────┼──────────┼───┤
 │14│同上  │玻璃壓力鍋│含有第三級第19項毒品│朱田中│
 │  │      │壹個      │愷他命成分殘留      │      │
 ├─┼───┼─────┼──────────┼───┤
 │15│同上  │電子秤    │含有第三級第19項毒品│朱田中│
 │  │      │壹臺      │愷他命成分殘留      │      │
 ├─┼───┼─────┼──────────┼───┤
 │16│同上  │杓子      │含有第三級第19項毒品│朱田中│
 │  │      │壹支      │愷他命成分殘留      │      │
 ├─┼───┼─────┼──────────┼───┤
 │17│同上  │不鏽鋼盤  │含有第三級第19項毒品│朱田中│
 │  │      │拾個      │愷他命成分殘留      │      │
 ├─┼───┼─────┼──────────┼───┤
 │18│同上  │酸鹼測試器│含有第三級第19項毒品│朱田中│
 │  │      │貳支      │愷他命成分殘留      │      │
 ├─┼───┼─────┼──────────┼───┤
 │19│同上  │塑膠桶 (  │含有第三級第19項毒品│朱田中│
 │  │      │使用過)   │愷他命成分殘留      │      │
 │  │      │伍個      │                    │      │
 ├─┼───┼─────┼──────────┼───┤
 │20│同上  │愷他命原料│ 含有第三級第19項毒 │朱田中│
 │  │      │壹包      │ 品愷他命成分殘留   │      │
 │  │      │          │                    │      │
 ├─┼───┼─────┼──────────┼───┤
 │21│同上  │使用過濾布│含有第三級第19項毒品│朱田中│
 │  │      │壹包      │愷他命成分殘留      │      │
 ├─┼───┼─────┼──────────┼───┤
 │22│同上  │使用過濾紙│含有第三級第19項毒品│朱田中│
 │  │      │壹包      │愷他命成分殘留      │      │
 ├─┼───┼─────┼──────────┼───┤
 │23│同上  │空燒杯    │未檢出法定毒品      │朱田中│
 │  │      │貳箱      │                    │      │
 ├─┼───┼─────┼──────────┼───┤
 │24│同上  │鹽酸及氨水│未檢驗              │朱田中│
 │  │      │貳箱      │                    │      │
 ├─┼───┼─────┼──────────┼───┤
 │25│同上  │濾紙      │未檢驗              │朱田中│
 │  │      │盒      │                    │      │
 ├─┼───┼─────┼──────────┼───┤
 │26│同上  │活性炭    │未檢驗              │朱田中│
 │  │      │壹袋      │                    │      │
 ├─┼───┼─────┼──────────┼───┤
 │27│同上  │苯甲酸乙脂│未檢驗              │朱田中│
 │  │      │貳箱      │                    │      │
 ├─┼───┼─────┼──────────┼───┤
 │28│同上  │烤燈      │未檢驗              │朱田中│
 │  │      │壹臺      │                    │      │
 ├─┼───┼─────┼──────────┼───┤
 │29│同上  │瓦斯桶    │未檢驗              │朱田中│
 │  │      │壹桶      │                    │      │
 ├─┼───┼─────┼──────────┼───┤
 │30│同上  │真空馬達  │未檢驗              │朱田中│
 │  │      │貳臺      │                    │      │
 ├─┼───┼─────┼──────────┼───┤
 │31│同上  │酒精      │未檢驗              │朱田中│
 │  │      │桶      │                    │      │
 ├─┼───┼─────┼──────────┼───┤
 │32│同上  │矽油      │未檢驗              │朱田中│
 │  │      │桶      │                    │      │
 ├─┼───┼─────┼──────────┼───┤
 │33│同上  │油浴溫度計│未檢驗              │朱田中│
 │  │      │壹個      │                    │      │
 ├─┼───┼─────┼──────────┼───┤
 │34│同上  │酸鹼測試液│未檢驗              │朱田中│
 │  │      │陸瓶      │                    │      │
 ├─┼───┼─────┼──────────┼───┤
 │35│同上  │夾鏈袋    │未檢驗              │朱田中│
 │  │      │壹包      │                    │      │
 ├─┼───┼─────┼──────────┼───┤
 │36│同上  │液態愷他命│均含第三級第19項毒品│朱田中│
 │  │      │半成品    │愷他命成分，合計淨重│      │
 │  │      │(淺色)    │67800公克 (空包裝總 │      │
 │  │      │伍桶      │重3500公克)，純度以 │      │
 │  │      │          │0.50%計，純質淨重約 │      │
 │  │      │          │339公克。           │      │
 ├─┼───┼─────┼──────────┼───┤
 │37│同上  │液態愷他命│含第三級第19項毒品愷│朱田中│
 │  │      │半成品(深 │他命成分，淨重5200公│      │
 │  │      │色、毛重5.│克 (空包裝重700 公克│      │
 │  │      │9公斤）   │)， 純度以82.27%計，│      │
 │  │      │壹桶      │純質淨重約4278.04公 │      │
 │  │      │          │克。                │      │
 ├─┼───┼─────┼──────────┼───┤
 │38│同上  │膏狀愷他命│含第三級第19項毒品愷│朱田中│
 │  │      │半成品（毛│他命成分，淨重1229公│      │
 │  │      │重1729公克│克 (空包裝重500 公克│      │
 │  │      │）壹鍋    │)， 純度以38.03%計，│      │
 │  │      │          │純質淨重約467.39 公 │      │
 │  │      │          │克。                │      │
 ├─┼───┼─────┼──────────┼───┤
 │39│同上  │粉狀愷他命│含第三級第19項毒品愷│朱田中│
 │  │      │半成品(白 │他命成分，淨重2420公│      │
 │  │      │色、毛重2.│克 (空包裝重480公克 │      │
 │  │      │9公斤）   │)， 純度91.99.% ，純│      │
 │  │      │壹盒      │質淨重約2226.16 公克│      │
 │  │      │          │。                  │      │
 ├─┼───┼─────┼──────────┼───┤
 │40│同上  │粉狀愷他命│含第三級第19項毒品愷│朱田中│
 │  │      │半成品(白 │他命成分，淨重7.16公│      │
 │  │      │色、毛重11│克 (空包裝重3.84公克│      │
 │  │      │公克）    │)， 純度87.70%，純質│      │
 │  │      │壹包      │淨重約6.28公克。    │      │
 ├─┼───┼─────┼──────────┼───┤
 │41│同上  │粉狀愷他命│含第三級第19項毒品愷│朱田中│
 │  │      │半成品(褐 │他命成分，淨重179.16│      │
 │  │      │色、毛重0.│公克 (空包裝重3.84公│      │
 │  │      │83公克）  │克)， 純度92.29%，純│      │
 │  │      │壹包      │質淨重約165 .35 公克│      │
 │  │      │          │。                  │      │
 ├─┼───┼─────┼──────────┼───┤
 │42│車號WS│愷他命（毛│含第三級第19項毒品愷│朱田中│
 │  │-0891 │重1.50公克│他命成分，淨重1.19公│      │
 │  │號汽車│）壹包    │克 (空包裝重0.31公克│      │
 │  │內。  │          │)， 純度89.57%，純質│      │
 │  │      │          │淨重約1.07公克。    │      │
 ├─┼───┼─────┼──────────┼───┤
 │43│乙○○│愷他命（毛│含第三級第19項毒品愷│朱田中│
 │  │位於高│重210 公克│他命成分，淨重206.16│      │
 │  │雄市前│）壹包    │公克 (空包裝重3.84公│      │
 │  │鎮區育│          │克)， 純度94.77%，純│      │
 │  │德路51│          │質淨重約195.38公克。│      │
 │  │巷4號 │          │                    │      │
 │  │住處  │          │                    │      │
 ├─┼───┼─────┼──────────┼───┤
 │44│高雄市│行動電話( │未檢驗              │丙○○│
 │  │三民區│含門號0952│                    │      │
 │  │大昌一│517208號  │                    │      │
 │  │路420 │SIM 卡)   │                    │      │
 │  │號房屋│壹具      │                    │      │
 ├─┼───┼─────┼──────────┼───┤
 │45│車號WS│行動電話（│未檢驗              │甲○○│
 │  │-0891 │含門號0918│                    │      │
 │  │號汽車│690930號  │                    │      │
 │  │      │SIM 卡）  │                    │      │
 │  │      │壹具      │                    │      │
 ├─┼───┼─────┼──────────┼───┤
 │46│同上  │行動電話（│未檢驗              │乙○○│
 │  │      │含門號0921│                    │      │
 │  │      │168165號  │                    │      │
 │  │      │SIM 卡）  │                    │      │
 │  │      │壹具      │                    │      │
 └─┴───┴─────┴──────────┴───┘
附表二
 ┌─┬───┬────────────────┬─────┐
 │編│查扣處│物品名稱                        │所有人    │
 │號│所    │數量                            │          │
 ├─┼───┼────────────────┼─────┤
 │1 │高雄市│電風扇                          │乙○○    │
 │  │三民區│支                            │          │
 ├─┤大昌一├────────────────┼─────┤
 │2 │路420 │房屋租賃契約書                  │丙○○    │
 │  │號房屋│壹份                            │          │
 ├─┼───┼────────────────┼─────┤
 │3 │車號WS│行動電話（含0000000000號SIM卡） │甲○○    │
 │  │-0891 │壹具                            │          │
 │  │號汽車│                                │          │
 ├─┼───┼────────────────┼─────┤
 │4 │乙○○│NOKIA 牌行動電話                │乙○○    │
 │  │位於高│壹具                            │          │
 ├─┤雄市前├────────────────┼─────┤
 │5 │鎮區育│SONY ERICSSON 牌行動電話        │乙○○    │
 │  │德路51│壹具                            │          │
 │  │巷4號 │                                │          │
 │  │住處。│                                │          │
 └─┴───┴────────────────┴─────┘


司法院資訊處製作；財團法人民間司法改革基金會備份。
